臺灣桃園地方法院刑事判決　　　　　　　　　　　　　九十年度簡上字第一一一號
　　上　訴　人
　　即　被　告　乙○○
右列上訴人因傷害案件，不服本院九十年度壢簡字第一三七號中華民國九十年三月十
七日第一審簡易判決（檢察官聲請簡易判決案號：八十九年度調偵字第二五三號），
提起上訴，本院管轄之第二審合議庭判決如左：
    主      文
原判決撤銷。
乙○○共同傷害人之身體，處拘役拾日，如易科罰金，以佰元折算壹日。
    事      實
一、甲○○與丙○○原係男女朋友，乙○○為丙○○（另經不起訴處分確定）之弟，
    因甲○○與徐女有金錢糾紛，乙○○與不詳姓名年籍之成年男子八人，共同基於
    普通傷害之犯意聯絡，於民國（下同）八十九年二月二十九日下午八時三十分許
    ，在桃園縣平鎮市○○○路二十一號五樓，推由該不詳姓名年籍之成年男子其中
    四人出手及以非其所有（未扣案）棍棒毆打甲○○之胸部及臉部，致甲○○受有
    左胸部挫傷、右側骨挫傷合併局部腫瘀血之傷害。
二、案經甲○○訴由桃園縣警察局中壢分局報請灣桃園地方法院檢察署檢察官偵查起
    訴。
    理      由
一、訊據被告乙○○固不否認於前揭時、地，有至前開地點，惟矢口否認上開傷害犯
    行，辯稱：我到達時，甲○○和我姊姊在談事情，沒發生事情云云。經查：
    （一）右揭傷害事實，業據告訴人甲○○於警訊時證稱：我於八十九年二月二十
          九日晚上八時許，有打電話跟丙○○說要去拿衣服，於二十時三十分到中
          壢市○○○路一十一號五樓正要拿衣服時，就有六個人衝上來稱我欠他們
          新臺幣（下同）三十萬元為何不還，我說我沒有欠你們錢，後來那六個人
          就開始打我，他們是用手及棍棒打我（丙○○及乙○○沒有動手打我），
          實際上動手的人有六個，但我都不認識，是丙○○及乙○○二人教唆他人
          打我的，我的右眼及左胸被打傷勢嚴重，我在中壢新永和醫院就診，有診
          斷證明書為證等語（見八十九年度偵字第五一四四號偵卷第九頁），其於
          偵查中則證稱：當天我去拿衣服的，後來乙○○等有九個人進來，有帶電
          棒過來，其中四個人一直打我，另四個人在勸架。丙○○沒打我。（問：
          乙○○有無打你？）有的，用手打我嘴巴，其他人用拳頭、棍棒打我。他
          們人太多，我根本不能反抗。（見八十九年度調偵字第一九七號第七頁反
          面、第八頁）於本院調查時證稱：我被被告打，因我和他姊係男女朋友，
          我們在一起七、八年了，我沒有欠他三十萬元，他約我八點，押到十一點
          ，強押我寫業本票三十萬元，來了七、八個人，我不寫，被告才打我，另
          外七、八個人係他們叫來的（見本院九十年十月十二日訊問筆錄）；而其
          於審理時則證稱：打我的人有超過八個以上（含被告及丙○○），被告也
          有動手打我，是年輕人先打我，年輕人打完後我就簽本票，簽完後被告才
          打我他用腳踢我幾次，他是亂踢，他踢我的部分沒有成傷，他踢我的右腳
          ，年輕人打得比較嚴重等語（見本院九十一年五月二十一日審判筆錄）。
          按告訴人之告訴，係以使被告受刑事訴追為目的，是其陳述是否與事實相
          符，仍應調查其他證據以資審認。本件告訴人對於其於右揭時、地，應被
          告之姊丙○○之約，到前開處所，被告亦帶用年籍不詳之成年男子八人到
          該處，其遭其中年籍不詳之四人毆打，致受有左胸部挫傷、右側骨挫傷
          合併局部腫瘀血之傷害等基本事實之陳述，前後之陳述均相同，且核與其
          提出之新永和醫院出具之診斷證明書載明告訴人受有左胸部挫傷、右側
          骨挫傷合併局部腫瘀血之傷害相符，自不影響其證詞之證明力，是告訴人
          此部分之指述洵堪採信。雖告訴人就實際動手毆打之人數、被告乙○○有
          否動手、被告毆打部位等陳述，前後並不一致或有所歧異，且告訴人於警
          訊時還特別明丙○○及乙○○沒有動手打我，是他二人教唆他人打他的
          ，此有警訊筆錄可稽，告訴人雖於本院審理時並稱被告雖有踢其右腳，但
          並未成傷，又參諸前開診斷證明書所載，告訴人之腳部並未成傷，再佐以
          製作警訊筆錄時，距離案發時間較近，告訴人之記憶較清晰，又不及渲染
          ，是就被告有無動手毆打告訴人之指述，應以告訴人於警訊筆錄時之指述
          較為可採。
    （二）右揭桃園縣平鎮市○○○路二十一號五樓之處所，係被告之姊丙○○之住
          處，又依告訴人之指述，被告與不詳年籍之年輕人等人是一起出現的，本
          件告訴人於同日晚上約八時左右，打電話告知要至丙○○居處拿回其置放
          之物，告訴人至該所約八時三十分，而被告乙○○到該處之時間約八時四
          十分，再參以被告於警訊時稱：我在八十九年二月二十九日晚上，因我母
          親告知我甲○○約姊至中壢市○○○路二十一號五樓住處，我母親因為何
          能煩曾動手打過我姊所以不放心，因此叫我前往看看，所以我就前往我姊
          住處等語，是本件告訴人指稱該不詳姓名年籍之成年男子等人，係被告所
          召集而來，尚屬可信。又按以自己共同犯罪之意思，事先同謀，而由其中
          一人或數人實施犯罪之行為者，均為共同正犯。本件被告乙○○雖未動手
          毆打告訴人，惟依告訴人前開指述，足認被告與該年籍不詳之成年男子數
          人間，事先應具有傷害之犯意聯絡，依前開說明，被告自應共負傷害責任
          。
    （三）至證人丙○○證稱不知告訴人為何會受傷，當天僅被告一人到伊住處，何
          能煩離開伊住處時並無受傷云云，因該證人丙○○與被告係姊弟關係，且
          本件紛爭係因其而起，又發生地點在伊住處，是其所為之證言難免有所偏
          頗，惟其所述與告訴人之指述不相符合，應係其事後迴護被告之詞，不足
          信，尚不足為有利被告之認定。
    （四）至告訴人雖於警訊、偵訊及審理中均指稱遭被告及年籍不詳成年男子七、
          八人，以毆打其身體之強暴方法，強逼其簽下三張面額各十萬元、十萬元
          、九萬元，共二十九萬元之商業本票，使其行無義務之事云云，惟公訴人
          並未就此部分犯行聲請簡易刑，且告訴人自始亦均未提出此所指之商業本
          票三紙為證，是無積極事證足資證明有此部分之犯行，告訴人此部分之指
          述，尚不足採信，併予明。
    是綜上各情所述，足認被告所辯係其卸責之飾詞，尚難採信。是本案事證已明，
    被告共同傷害之犯行，堪以認定，應予依法論科。
二、核被告乙○○所為，係犯刑法第二百七十七條第一項之普通傷害罪。被告與不詳
    姓名年籍之成年男子八人間，有普通傷害之犯意聯絡，雖由其中不詳姓名年籍之
    成年男子四人實施傷害之行為，仍均應論以共同正犯。原審適用刑事訴訟法第四
    百四十九條第一項，刑法第二百七十七條第一項、修正前刑法第四十一條，罰金
    罰鍰提高標準條例第一條前段、第二條，據以論罪科刑，固非無見。惟依告訴人
    之指訴，被告乙○○係與不詳姓名年籍之成年男子八人，共同基於普通傷害之犯
    意聯絡後，推由該不詳姓名年籍之成年男子其中四人出手及以棍棒毆打甲○○之
    胸部及臉部，致甲○○受有前開傷害，原審漏未認定被告與該不詳姓名年籍之成
    年男子八人間，有犯意之聯絡及行為之分擔，應成立共同正犯，尚有違誤，上訴
    意旨否認其有傷害犯行，固無足採，惟原判決既有可議之處，自應予以撤銷，由
    本院自為判決。爰審酌被告之素行、犯罪之動機、目的、手段、所生危害、告訴
    人所受傷勢及犯罪後迄未與告訴人達成和解賠償告訴人損害等一切情狀，量處如
    主文所示之刑，並諭知易科罰金之折算標準，以資懲儆。至於犯罪工具棍棒，並
    非被告所有，且未扣案，並無積極事證證明仍然存在，故不予沒收，併予明。
三、據上論斷，應依刑事訴訟法第四百五十五條之一第三項、第三百六十九條第一項
    前段、第三百六十四條、第二百九十九條第一項前段，刑法第二十八條、第二百
    七十七條第一項、刑法第四十一條第一項前段，罰金罰鍰提高標準條例第一條前
    段、第二條，判決如主文。
本案經檢察官吳廣莉到庭執行職務。
中      華      民      國    九十一    年      六      月      四      日
          臺灣桃園地方法院刑事第六庭
                                          審判長法  官  周  政  達
                                                法  官  林  春  鈴
                                                法  官  游  紅  桃
右正本證明與原本無異。
如不服本判決，應於判決送達後十日內向本院提出上訴狀 (應附繕本)，上訴於臺灣
高等法院。
                                          書記官    王  元  宏
中      華      民      國    九十一    年      六      月      五      日
